【裁判字號】    97,簡上,74
【裁判日期】    970630
【裁判案由】    給付票款
【裁判全文】
臺灣臺中地方法院民事裁定  97年度簡上字第74號
上  訴  人  乙○○
訴訟代理人  曾郁榮  律師
            鄒孟昇  律師
被上訴人    甲○○
上當事人間給付票款事件，上訴人對於民國97年6月13日本院判
決（97年度簡上字第74號）提起上訴，本院裁定如下：
    主    文
上訴駁回。
上訴費用由上訴人負擔。
    理    由
一、按對於簡易訴訟程序之第二審裁判，其上訴利益逾第466條
    所定之額數者，當事人僅得以其適用法規顯有錯誤為理由，
    逕向最高法院提起上訴或抗告。又對於簡易訴訟程序之第二
    審裁判，提起第三審上訴或抗告，須經原裁判法院之許可。
    前項許可，以訴訟事件所涉及之法律見解具有原則上之重要
    性者為限，民事訴訟法第436之2第1項、第436條之3第1項、
    第2項定有明文。而所謂適用法規顯有錯誤，係指原第二審
    判決就其取捨證據所確定之事實適用法規顯有錯誤而言。
二、上訴意旨略以：原判決（本院97年度簡上字第74號）認被上
    訴人與上訴人為票據授受之直接前後手，林芳田為被上訴人
    之占有輔助人，再以林芳田與上訴人間授受票據之原因關係
    為賭債，而駁回上訴人之上訴，當係認占有輔助人林芳田即
    係被上訴人自己，才得出上訴人敗訴之結論，適用適用法律
    顯有錯誤等語。惟查：本院97年度簡上字第74號判決取捨證
    據所確定之事實為：「本件無論係上訴人所主張的『因清償
    借款由被上訴人偕同林芳田向上訴人交付系爭支票』，或被
    上訴人所主張『因清償賭債由被上訴人偕同林芳田向上訴人
    交付系爭支票』，林芳田偕同被上訴人交付系爭支票，均係
    在完成被上訴人對上訴人發票之票據行為（林芳田為被上訴
    人之占有輔助人，為被上訴人完成票據交付之行為），而非
    由被上訴人簽發支票交付林芳田使林芳田成為票據權利人，
    再將票據權利轉讓給上訴人，……，訴人主張兩造並非票據
    授受之直接當事人（直接前後手）、被上訴人已自認借款之
    事實云云，顯屬誤會」、「被上訴人於第一審主張系爭支票
    係為清償林芳田所積欠之賭債而簽發，……本院斟酌全辯論
    意旨……，認以被上訴人所主張，系爭支票係因清償（林芳
    田所積欠之）賭債而簽發一節為可信」等語（本院判決事實
    及理由欄肆之二，及肆之三），已明白確定兩造為系爭票據
    授受之直接當事人，且兩造授受票據之原因為「被上訴人為
    清償林芳田之賭債而簽發予上訴人」，再者，原判決亦未確
    定林芳田即屬票據債務人（即被上訴人）自己。上訴人上訴
    意旨係就原判決所確定之事實再事爭執，而非就原第二審判
    決取捨證據所確定之事實適用法規顯有錯誤有所指摘；且本
    件原判決既確定確定兩造為系爭票據授受之直接當事人，兩
    造授受票據之原因為「被上訴人為清償林芳田之賭債而簽發
    予上訴人」，即無從就「占有輔助人是否為票據債務人以外
    之他人」此一問題統一見解。本院本件上訴認不應許可，爰
    予駁回。
三、依民事訴訟法第第436條之3第3項、第78條，裁定如主文。
中    華    民    國    97    年    6     月    30    日
              民事第四庭審判長  法  官  王  銘
                                法  官  王金洲
                                法  官  呂明坤
正本係照原本作成。
如對本裁定抗告須於裁定送達後10日內向本院提出抗告狀。
中    華    民    國    97    年    6     月    30    日
                                書記官  柳寶倫


司法院資訊處製作；財團法人民間司法改革基金會備份。
